---
title: "Untitled"

---

# Item Analyse
## Laden der benötigten Pakete und des Datensatzes

```{r}
library(TAM) # TAM-Paket
library(WrightMap) # zur Erzeugung von Wright-Maps
library(RColorBrewer) # für schönere Farben in den Wright-Maps
data(data.sim.rasch) # data.sim.rasch: 2000 persons, 40 items
```

Das R-Paket "TAM" (Robitzsch, A., Kiefer, T., & Wu, M. (2019). TAM: Test Analysis Modules. R package version 3.3-10.
  https://CRAN.R-project.org/package=TAM) ist freie Software unter der Lizenz GNU *General Public License*.
  
## Modellschätzung

```{r Model 1: Rasch model (MML estimation), include=FALSE}
mod1PL <- TAM::tam.mml(resp=data.sim.rasch)
```

Der Befehl erzeugt ein Listen-Objekt mit vielen Einträgen. Folgend wird ein Dataframe-Objekt aus dieser Liste ausgewählt und ausgegeben. Es enthält verschiedene Spalten mit deskriptiven Kennwerten:

```{r Itemkennwerte}
mod1PL$item
```

- *N*: Anzahl an Personen, die das jeweilige Item bearbeitet haben.

- *M*: Deskriptive Schwierigkeit des Items ($M = \frac{N_{korrekt}}{N_{gelöst}}$).

- *xsi.item*: *xsi* wird ausgesprochen wie geschrieben und bezieht sich auf den griechischen Buchstaben. Der $\xi$-Parameter ist die, mit dem Modell geschätzte, Aufgabenschwierigkeit auf der Skala von $-\infty$ bis $\infty$ mit 0 als Mittelwert. Übliche Werte in der Praxis liegen zwischen -3 bis 3. Eine Aufgabe mit Schwierigkeit $\xi=1$ ist dabei schwerer als eine Aufgabe mit Schwierigkeit $\xi=0$. Oft findet man den Schwierigkeitsparameter auch unter anderen griechischen Buchstaben in der Literatur, z. B. $\delta$ oder $\beta$. TAM übernimmt die Notation mit $\beta$ unter der Bezeichnung *IRT parametrization*. Siehe dazu den folgenden Output.

```{r IRT_params}
mod1PL$item_irt
```


- *AXsi_.Cat1*: Schwierigkeit, gegeben, dass das Item verschiedenen Personengruppen und/oder Testheften zugeordnet wurde und unter den jeweiligen Bedingungen unterschiedlich erfolgreich bearbeitet wurde. Da hier nur ein eindimensionales Modell ohne weitere Bedingungen berechnet wurde, entspricht der Wert dem $\xi$-Parameter.

- *B.Cat1.Dim1*: Steigungsparameter. Im eindimensionalen 1-PL-Modell wird der B-Parameter nicht berechnet, sondern auf $B=1$ fixiert. Oft findet man den Steigungsparameter auch unter der Bezeichnung $\alpha$ (siehe Output oben zu *xsi.item*).

## Erzeugen einer Wright-Map

```{r}
thetas_1pl <- tam.wle(mod1PL) # WLEs berechnen
item_xsis_1pl <- mod1PL$xsi$xsi # Itemschwierigkeiten separieren

wrightMap(thetas_1pl$theta, item_xsis_1pl, 
          item.side = itemClassic,
          main.title = "Beispiel für Wright-Map",
          axis.persons = "Fähigkeitsverteilung",
          axis.items = "Aufgabenverteilung")
```



